【裁判字號】    90,易,6
【裁判日期】    900816
【裁判案由】    違反毒品危害防制條例
【裁判全文】
台灣新竹地方法院刑事判決                                九十年度易字第六號
    公  訴  人  台灣新竹地方法院檢察署檢察官
    被      告  甲○○
右列被告因違反毒品危害防治條例案件，經檢察官提起公訴（八十九年度毒偵字第一
六七二號），本院判決如左：
    主  文
甲○○施用第二級毒品，處有期徒刑肆月，如易科罰金，以佰元折算壹日。
    事  實
一、甲○○前於民國八十八年一月二十五日前四日內某時，因施用第二級毒品安非他
    命案件，經本院以八十八年度毒聲字第七一五號裁定送觀察、勒戒結果，認無繼
    續施用毒品之傾向，而由台灣新竹地方法院檢察署檢察官以八十八年度偵緝字第
    二四五號為不起訴處分確定，甲○○另於八十八年六月十日許，施用第二級毒品
    ，經本院以八十八年度毒聲字第二二八六號裁定送觀察、勒戒結果，認無繼續施
    用毒品之傾向，而由台灣新竹地方法院檢察署檢察官以八十八年度偵字第五七二
  五號為不起訴處分確定，詎甲○○竟於八十九年五月十五日十八時二十分許回溯
    四日內某時（自八十九年五月十五日十七時五十分經警查獲時起至十八時二十分
    採尿時止，應予扣除），在不詳地點，施用第二級毒品安非他命一次，嗣經警查
    獲後採集其尿液後送台灣檢驗科技股份有限公司檢驗結果，發現其尿液中有毒品
    安非他命陽性反應，始查得上情，再經本院於八十九年十二月十一日，以八十九
    年度毒聲字第二八一五號裁定令入戒治處所施以強制戒治。
二、案經新竹縣警察局竹東分局移送台灣新竹地方法院檢察署檢察官偵查起訴。
    理  由
一、訊之被告甲○○否認有施用第二級毒品安非他命之行為，辯稱：伊並未施用安非
    他命，當時適有吃玻璃瓶糖漿之感冒藥成藥，伊不知是何品牌，且被查獲時筆錄
    不是伊簽名，尿液瓶子有開過等語。然而：
（一）經查：被告於八十九年五月十五日為警查獲之情形，業據證人即承辦員警乙○
      ○證稱：「當天被告是因森林法被通緝，我們帶回局內，被告是出矯治人口，
      分局列管，我們就驗尿。」、「訊問筆錄是我製作的，尿液紀錄表是承辦人丙
      ○○製作。」、「（採尿過程如何處理？）出矯治人口是採集二瓶小瓶的尿液
  送台灣檢驗公司檢驗，採尿過程是將瓶子交給被告，讓被告將尿液裝入瓶內，
      並把瓶子封住再打開瓶蓋就蓋不回去了，採尿過程是丙○○負責的，筆錄簽名
      蓋手印是在被告採完尿後讓被告自己看過後才簽名蓋手印。」等語（本院九十
      年五月十六日訊問筆錄參見），以及證人即承辦員警丙○○證稱：「（八十九
      年五月十五日下午十八時二十分，尿液檢體採集送驗記錄表是你所記載？）是
      ，是採集被告的尿液。」、「（採集的是否在庭之被告？）是，是這個被告沒
      有錯。」、「被告是出矯治人口列管，會定期發通知驗尿，當時被告應是森林
      法通緝到案，是我與乙○○一同到他家帶回，因被告是出矯治人口，故一起採
      尿，採集的方式，我們拿二個空瓶給被告，讓被告自己把尿液裝入瓶中，我們
      全程監看，且瓶子只能打開一次，當時是被告排尿後自己裝瓶。」等語（本院
      九十年五月三十日訊問筆錄參見），且經本院將八十九年五月十五日警訊筆錄
      以及列管毒品人口尿液檢體採集送驗紀錄表內所捺印之指紋印，送法務部調查
      局鑑定結果，認與被告當庭所採集之指紋中之左拇指指紋相同，此有法務部調
      查局九十年七月十日（九○）陸（二）字第九○○四三五八七號鑑定通知書在
      卷可稽（本院卷參見），是八十九年五月十五日確係被告為警查獲並採尿送驗
      ，應堪認定，被告所辯前詞，委不足採。
（二）次查：被告經警查獲後採集其尿液後送台灣檢驗科技股份有限公司檢驗結果，
      確呈安非他命陽性反應，此有台灣檢驗科技股份有限公司八十九年五月三十日
      出具之第ＣＺ00000000000號濫用藥物尿液檢驗報告在卷可按（偵
      卷第五頁參見），又市售之玻璃瓶糖漿之感冒藥成藥中，並未有治療感冒並可
      造成尿液檢查甲基安非他命陽性反應之藥物，亦有法務部法醫研究所九十年四
      月九日法醫所九○清字第○六一三號函可稽（餘詳於本院卷），是被告所辯因
      服用玻璃瓶糖漿之感冒藥成藥等語，顯不足採，況且甲基安非他命經口服投與
      後約百分之七十於二十四小時內自尿液中排出，約百分之九十於九十六小時內
      自尿液中排出，甲基安非他命之檢出與其投與方式、投與量、個人體質、採尿
      時間及檢測儀器之精密度等諸多因素有關，惟依上述資料推斷，最長不可能超
      過四日，有行政院衛生署藥物食品檢驗局八十一年二月八日（八一）藥檢壹字
      第○○一一五六號函一紙在卷可稽，是被告於八十九年五月十五日十八時二十
      分許回溯四日內某時（自八十九年五月十五日十七時五十分經警查獲時起至十
      八時二十分採尿時止，應予扣除），在不詳地點，施用第二級毒品安非他命一
      次之事實，亦堪認定。
（三）再查：被告前於八十八年一月二十五日前四日內某時以及八十八年六月十日許
      ，分別因施用第二級毒品安非他命案件，分別經本院裁定送觀察、勒戒結果，
      認無繼續施用毒品之傾向，而分別由台灣新竹地方法院檢察署檢察官為不起訴
      處分等情，分別有台灣新竹地方法院檢察署八十八年度偵緝字第二四五號、八
      十八年度偵字第五七二五號為不起訴處分在卷可稽，又被告於八十九年五月十
      五日經警查獲後，再經本院裁定令入戒治處所施以強制戒治，亦有本院八十九
      年度毒聲字第二八一五號裁定在卷可按。綜上所述，被告前二次違反毒品危害
      防制條例第十條第二項之罪，經觀察、勒戒後，均無繼續施用毒品傾向，均由
      檢察官為不起訴處分後，三犯毒品危害防制條例第十條第二項之罪，經裁定令
      入戒治處所施以強制戒治之事證明確，被告之犯行堪予認定。
二、核被告所為，係違反毒品危害防制條例第十條第二項之罪。其持有毒品之低度行
    為，為施用毒品之高度行為所吸收，不另論罪。又被告前於八十八年間，違反槍
    砲彈藥刀械管制條例案件，經判決有期徒刑三月，如易科罰金，以三百元折算一
    日確定確定，又違反森林法案件，經判決有期徒刑六月確定，經本院於八十九年
    九月十六日裁定應執行有期徒刑八月，於八十九年十一月十四日送監執行，指揮
    書之執行完畢日期為九十年五月六日（一部份已先執行完畢），是公訴意旨認被
    告本件違反毒品危害防治條例之行為為累犯，容有誤會，併此敘明。爰審酌被告
    犯罪之動機、目的、手段、智識程度、犯罪所生之損害、犯罪後態度等一切情狀
    ，判處如主文所示之刑並諭知易科罰金之折算標準。
三、據上論斷，應依刑事訴訟法第二百九十九條第一項前段，毒品危害防制條例第十
    條第二項、刑法第十一條前段、第四十一條第一項前段，罰金罰鍰提高標準條例
    第二條，判決如主文。
本案經檢察官吳金棟到庭執行職務。
中      華      民      國    九十      年      八      月     十六     日
                              台灣新竹地方法院刑事第二庭
                                  法      官    蘇  嘉  豐
右正本證明與原本無異。
如不服本判決，應於判決送達後十日內向本院提出上訴狀。
                                  書  記  官    賴  寶  合
中      華      民      國    九十      年      八      月     十六     日
附錄本案論罪科刑所適用法條全文：
毒品危害防制條例第十條第二項：施用第二級毒品者，處三年以下有期徒刑。


司法院資訊處製作；財團法人民間司法改革基金會備份。
